臺灣臺北地方法院刑事判決　　　　　　　　　　　　九十三年度交易字第三九九號
　　公　訴　人　臺灣臺北地方法院檢察署檢察官
　　被　　　告　乙○○
右列被告因過失傷害案件，經檢察官聲請以簡易判決處刑（九十三年度偵緝字第一三
五號），本院臺北簡易庭受理後（受理案號為九十三年度北交簡字第一九０三號），
認不宜以簡易判決處刑，移送前來，適用通常程序審理，被告於準備程序進行中就被
訴事實為有罪之陳述，本院合議庭裁定由受命法官獨任行簡式審判程序判決如左：
    主  文
乙○○因過失傷害人，處有期徒刑參月，如易科罰金，以參佰元折算壹日。
    事  實
一、乙○○於民國九十二年四月八日下午十五時許，駕駛其妻蘇惠娟所有之車號Ｋ四
    ─四二九一號自用小客車，沿臺北市○○路○段由東往西方向內側車道行駛，行
    經該路段二０四巷口，擬左轉進入該巷口時，本應注意汽車行駛至交岔路口欲左
    轉彎時，轉彎車應讓直行車先行，而當時天氣晴、日間自然光線、視距良好，市
    區○○道路乾燥、無缺陷及障礙，行車管制號誌運作正常，並無不能注意之情事
    ，竟未注意左前方適有陳順興（於警詢以父姓甲○○名義應訊，惟附卷之法務部
    戶役政連結作業系統之
    十二年十一月十五日因大腸癌死亡）騎乘車號ＢＪＫ─０七九號重型機車後載羅
    韻潔，沿臺北市○○路○段由西往東方向外側車道行駛，乙○○即貿然左轉，因
    而閃煞不及，前揭自用小客車左前側保險桿撞及上開重型機車之左側，致陳順興
    及羅韻潔人車倒地，陳順興受有左側骨與腓骨粉碎性骨折等傷害，羅韻潔受有尾
    椎擦傷之傷害（羅韻潔傷害部分未據告訴），乙○○於肇事後將陳順興、羅韻潔
    分隊警員到達即行離去。
二、案經陳順興訴由臺北市政府警察局松山分局報告臺灣臺北地方法院檢察署檢察官
    偵查聲請簡易判決處刑，嗣由本院適用通常程序審理，並經合議庭裁定由受命法
    官獨任進行簡式審判程序。
    理  由
一、訊據被告乙○○對右揭事實供承不諱，核與告訴人陳順興及證人羅韻潔於警詢時
    所述情節相符，並有道路交通事故現場圖、調查報告表、道路交通事故補充資料
    表及現場及機車車損照片五幀在卷可資佐證（詳九十二年度偵字第一九七三０卷
    第八頁至二十三頁）；告訴人確因本件事故受有如事實欄所載之傷害，亦有博仁
    綜合醫院出具之診斷證明書附卷可稽（詳九十二年度偵字第一九七三０卷第六頁
    ）。
二、按汽車行駛至交岔路口，其行進、轉彎，應依左列規定：（六）轉彎車應讓直行
    車先行，道路交通安全規則第一百零二條第一項第六款定有明文。被告為已考領
    駕照之駕駛人，對此實難諉稱不知。而依前開道路交通事故調查報告表所載，肇
    事當時天氣晴、日間自然光線、視距良好，市區○○道路乾燥、無缺陷及障礙，
    行車管制號誌運作正常，並無不能注意之情事，被告於本院審理時已坦認確有轉
    彎車未注意讓直行車先行之過失，方於行近告訴人之重型機車時閃煞不及而肇事
    （詳本院九十三年十月二十六日審判筆錄），其對本件事故之發生為有過失甚明
    。被告雖認告訴人車速很快，亦有過失云云，惟依附卷之上開重型機車損照片所
    示，上開重型機車車損位置在左側車身，被告自承其駕駛之前揭自用小客車車損
    位置係左前側保險桿，顯見兩車發生碰撞時，告訴人騎乘之上開重型機車已進入
    路口，前揭自用小客車始左轉進入該交岔路口，依此研判，本件肇事原因確係被
    告左轉彎時未注意其左前方已有上開重型機車駛至即貿然左轉始肇事，告訴人並
    無肇事因素，臺北市車輛行車事故鑑定委員會亦同此見解，有臺北市車輛行車事
    故鑑定委員會九十三年七月六日北鑑審字第０九三三０一七０三００號函附鑑定
    意見書在卷可資參佐，雖被告之過失責任不因告訴人是否有過失而因此解免，然
    被告既有此誤認，本院即闡明如上。又被告之過失行為與告訴人所受傷害之間，
    有相當因果關係。綜上，本件事證明確，被告犯行，洵堪認定。
三、核被告所為，係犯刑法第二百八十四條第一項前段之過失傷害罪。被告雖以一過
    失行為侵害告訴人及證人羅韻潔之身體、健康法益，惟證人羅韻潔並未提出傷害
    告訴，不成立刑法第五十五條規定之想像競合犯，併予說明。爰審酌被告之素行
    ，因一時貪便求快、疏未遵守道路交通安全規則因而肇事至人受傷，告訴人之傷
    勢，被告於肇事後於本院審理時坦承犯行，惟被告肇事迄今並未賠償告訴人之損
    害等一切情狀，量處如主文所示之刑，並諭知如易科罰金之折算標準。
據上論斷，依刑事訴訟法第四百五十二條、第二百七十三條之一第一項、第二百九十
九條第一項前段，刑法第二百八十四條第一項前段、第四十一條第一項前段，罰金罰
鍰提高標準條例第一條前段、第二條，判決如主文。
本案經檢察官張書華到庭執行職務
中　　　華　　　民　　　國　　 九十三 　　年　　十一　　　月　　  九　　日
                                      臺灣臺北地方法院交通法庭
                                          法  官    黃雅芬
右正本證明與原本無異。
如不服本判決，應於判決送達後十日內，向本院提出上訴狀。
                                          書記官    彭雅慧
中　　　華　　　民　　　國　　 九十三 　　年　　十一　　　月　　  九　　日
附錄本案所犯法條全文：
中華民國刑法第二百八十四條
(過失傷害罪)
因過失傷害人者，處六月以下有期徒刑、拘役或五百元以下罰金，致重傷者，處一年
以下有期徒刑、拘役或五百元以下罰金。
從事業務之人，因業務上之過失傷害人者，處一年以下有期徒刑、拘役或一千元以下
罰金，致重傷者，處三年以下有期徒刑、拘役或二千元以下罰金。
